---
title: "Tarea_3_CarolinaHerrera_VictorVenegas_MonicaMagana_AndresVega_MiltonChamorro"
output:
  html_document:
    df_print: paged
  pdf_document: default
date: "2024-11-18"
---

```{r setup, include=FALSE}
knitr::opts_chunk$set(echo = TRUE)
# Load necessary library for visualization
library(ggplot2)
library(reshape2)
library(tidyverse)
library(scales)
library(caret)
library(ROCR)
library(dplyr)
```

# **Caso German Credit** TEST

Un banco alemán quiere disminuir el riesgo de un tipo de crédito que ofrece a las personas. Algunos de los clientes a los cuales se les ofrece el crédito cumplen sus obligaciones de pago oportunamente mientras que otros demoran en hacer los pagos o simplemente no los hacen. Una práctica muy usual en la industria bancaria es estimar modelos estadísticos para determinar la probabilidad de pago de los clientes en función de algunas características de estos. El modelo de regresión logística es uno de los modelos más usados para esto. Los modelos determinan la probabilidad de pago de cada cliente. A los clientes con alta probabilidad de pago se les otorga el crédito mientras que a los clientes con baja probabilidad de pago se les niega la posibilidad de acceder al crédito en ese banco.

Los ejecutivos del banco seleccionan una muestra de 1000 clientes a quienes se les ha otorgado el crédito en los últimos años y se tiene información si cumplieron esta obligación con el banco o no. Adicionalmente, se dispone de las siguientes variables demográficas y de transacciones de los clientes con el banco.

1.	Age (numeric)

2.	Sex (text: male, female)

3.	Job (numeric: 0 - unskilled and non-resident, 1 - unskilled and resident, 2 - skilled, 3 - highly skilled)

4.	Housing (text: own, rent, or free)

5.	Saving accounts (text - little, moderate, quite rich, rich)

6.	Checking account (numeric, in DM - Deutsch Mark)

7.	Credit amount (numeric, in DM)

8.	Duration (numeric, in month)

9.	Purpose (text: car, furniture/equipment, radio/TV, domestic appliances, repairs, education, business, vacation/others)
 

```{r}
# Carga de datos

# Andres
# datos <- read.csv(file = 'german_credit_data.csv',header = T)
# datos <- df_datos[1:11]

# Víctor
# ruta = '/Users/victorvenegaspezo/Documents/Magister Business Analytics/Modelos Analiticos/Modulo 3 Regresion Logistica/Tarea/german_credit_data.csv'

# Mónica
datos <- read.csv(file = 'german_credit_data.csv',header = T)
datos <- datos %>%
  drop_na()
colnames(datos)
dim(datos)
head(datos)
summary(datos)


```

```{r}
# Limpieza de datos
datos <- datos %>%
  mutate(Job = factor(Job,
                      levels = c(0, 1, 2, 3),
                      labels = c("unskilled and non-resident", 
                                 "unskilled and resident", 
                                 "skilled", 
                                 "highly skilled")),
         Sex = factor(Sex),
         Housing = factor(Housing),
         Saving.accounts = factor(Saving.accounts),
         Checking.account = factor(Checking.account),
         Purpose = factor(Purpose),
         Good = factor(Good, 
                       levels = c(0, 1), 
                       labels = c("Not Good", "Good"))
         )

```

## Sección A

Calcule estadísticas descriptivas de los datos y en base a estas determine potenciales observaciones inusuales.

```{r}
skimr::skim(datos)

# Convertir el conjunto de datos para visualización
melted_data <- melt(data = datos %>% select(-Id), factorsAsStrings = T)

# Boxplot para todas las variables numéricas
ggplot(melted_data, aes(x = "", y = value)) +
  geom_boxplot(outlier.colour = "red", outlier.shape = 16) +
  facet_wrap(~ variable, scales = "free") +
  theme_minimal() +
  labs(title = "Box Plots for Outlier Detection",
       x = "Columns",
       y = "Values") +
  theme(axis.text.x = element_blank(),
        axis.ticks.x = element_blank())

# Detección de outliers usando el método IQR
find_outliers <- function(column) {
  Q1 <- quantile(column, 0.25, na.rm = TRUE)
  Q3 <- quantile(column, 0.75, na.rm = TRUE)
  IQR <- Q3 - Q1
  lower_limit <- Q1 - 1.5 * IQR
  upper_limit <- Q3 + 1.5 * IQR
  outliers <- column[column < lower_limit | column > upper_limit]
  
  #print(paste0('Límite inferior: ', lower_limit, ' Límite superior: ', upper_limit))
  return(outliers)
}


# Capturar outliers para todas las columnas numéricas
outliers_list <- lapply(datos, function(col) {
  if (is.numeric(col)) {
    return(find_outliers(col))
  } else {
    return(NULL)
  }
})


# Crear un data frame con los outliers encontrados
outliers_dataset <- data.frame(
  Column = names(outliers_list),
  Outliers = sapply(outliers_list, function(x) paste(x, collapse = ", "))
)

# Filtrar y mostrar solo las columnas con outliers
outliers_dataset <- outliers_dataset[outliers_dataset$Outliers != "", ]
print(outliers_dataset)

# Cantidad de outliers para cada variable
print(paste('Cantidad de outliers para Age: ', length(outliers_list$Age)))
print(paste('Cantidad de outliers para Credit.amount: ', length(outliers_list$Credit.amount)))
print(paste('Cantidad de outliers para Duration: ', length(outliers_list$Duration)))



### Gráficos de dispersion
# Calcular los límites IQR para Age, Credit.amount y Duration
age_limits <- quantile(datos$Age, c(0.25, 0.75), na.rm = TRUE)
credit_amount_limits <- quantile(datos$Credit.amount, c(0.25, 0.75), na.rm = TRUE)
duration_limits <- quantile(datos$Duration, c(0.25, 0.75), na.rm = TRUE)

IQR_age <- age_limits[2] - age_limits[1]
IQR_credit_amount <- credit_amount_limits[2] - credit_amount_limits[1]
IQR_duration <- duration_limits[2] - duration_limits[1]

# Calcular los límites de los outliers
age_lower <- age_limits[1] - 1.5 * IQR_age
age_upper <- age_limits[2] + 1.5 * IQR_age

credit_amount_lower <- credit_amount_limits[1] - 1.5 * IQR_credit_amount
credit_amount_upper <- credit_amount_limits[2] + 1.5 * IQR_credit_amount

duration_lower <- duration_limits[1] - 1.5 * IQR_duration
duration_upper <- duration_limits[2] + 1.5 * IQR_duration


ggplot(datos, aes(x = Age, y = as.numeric(Good) - 1, color = Good)) +
  geom_point(alpha = 0.5) +
  geom_vline(xintercept = age_lower, color = "red", linetype = "dashed") +  # Línea para límite inferior
  geom_vline(xintercept = age_upper, color = "red", linetype = "dashed") +  # Línea para límite superior
  labs(title = "Age vs Good (1) / Not Good (0) with Outlier Limits",
       x = "Age",
       y = "Good (1) / Not Good (0)") +
  scale_color_manual(values = c("red", "green")) +
  theme_minimal() +
  theme(legend.position = "bottom")

ggplot(datos, aes(x = Credit.amount, y = as.numeric(Good) - 1, color = Good)) +
  geom_point(alpha = 0.5) +
  geom_vline(xintercept = credit_amount_lower, color = "red", linetype = "dashed") +  # Línea para límite inferior
  geom_vline(xintercept = credit_amount_upper, color = "red", linetype = "dashed") +  # Línea para límite superior
  labs(title = "Credit Amount vs Good (1) / Not Good (0) with Outlier Limits",
       x = "Credit Amount",
       y = "Good (1) / Not Good (0)") +
  scale_color_manual(values = c("red", "green")) +
  theme_minimal() +
  theme(legend.position = "bottom")

ggplot(datos, aes(x = Duration, y = as.numeric(Good) - 1, color = Good)) +
  geom_point(alpha = 0.5) +
  geom_vline(xintercept = duration_lower, color = "red", linetype = "dashed") +  # Línea para límite inferior
  geom_vline(xintercept = duration_upper, color = "red", linetype = "dashed") +  # Línea para límite superior
  labs(title = "Duration vs Good (1) / Not Good (0) with Outlier Limits",
       x = "Duration (Months)",
       y = "Good (1) / Not Good (0)") +
  scale_color_manual(values = c("red", "green")) +
  theme_minimal() +
  theme(legend.position = "bottom")




### Analisis de correlación
# 1. Cálculo de la matriz de correlación entre las variables numéricas

# Seleccionar las variables numéricas
numeric_vars <- datos %>% select(Age, Credit.amount, Duration)

# Calcular la matriz de correlación
correlation_matrix <- cor(numeric_vars, use = "complete.obs")  # usa complete.obs para ignorar NA

# Ver la matriz de correlación
print("Matriz de Correlación entre variables numéricas:")
print(correlation_matrix)

# 2. Visualización de la correlación con un mapa de calor (heatmap)
# Convertir la matriz de correlación en formato largo para ggplot
correlation_melted <- melt(correlation_matrix)

# Visualizar la matriz de correlación usando ggplot2 (mapa de calor)
ggplot(correlation_melted, aes(Var1, Var2, fill = value)) + 
  geom_tile() + 
  scale_fill_gradient2(low = "red", high = "green", mid = "white", midpoint = 0) +
  theme_minimal() +
  labs(title = "Matriz de Correlación entre Variables Numéricas", 
       x = "Variables", y = "Variables") +
  theme(axis.text.x = element_text(angle = 45, hjust = 1)) # Rotar etiquetas del eje X

# 3. Análisis de la relación entre variables categóricas y la variable dependiente `Good`

# Para cada variable categórica, se realiza la prueba de chi-cuadrado
categorical_vars <- c("Sex", "Job", "Housing", "Saving.accounts", "Checking.account", "Purpose")

# Recorremos las variables categóricas y realizamos la prueba de chi-cuadrado
for (var in categorical_vars) {
  cat("\nPrueba Chi-Cuadrado para la variable", var, "y Good:\n")
  chisq_test <- chisq.test(table(datos[[var]], datos$Good))
  print(chisq_test)
}

# 4. Análisis de la relación entre variables numéricas y la variable dependiente `Good`

# Calcular la correlación de Pearson entre las variables numéricas y la variable 'Good'
# Convertir 'Good' a numérica (0 = Not Good, 1 = Good)
cor_age_good <- cor(datos$Age, as.numeric(datos$Good), use = "complete.obs")
cor_credit_amount_good <- cor(datos$Credit.amount, as.numeric(datos$Good), use = "complete.obs")
cor_duration_good <- cor(datos$Duration, as.numeric(datos$Good), use = "complete.obs")

# Imprimir las correlaciones
cat("\nCorrelación entre Age y Good:", cor_age_good, "\n")
cat("Correlación entre Credit.amount y Good:", cor_credit_amount_good, "\n")
cat("Correlación entre Duration y Good:", cor_duration_good, "\n")

# 5. Visualización de la relación entre variables numéricas y Good

# Gráficos de dispersión con la variable dependiente 'Good' para las variables numéricas

# Gráfico de dispersión para Age vs Good
ggplot(datos, aes(x = Age, y = as.numeric(Good) - 1, color = Good)) +
  geom_point(alpha = 0.5) +
  labs(title = "Age vs Good (1) / Not Good (0)", x = "Age", y = "Good (1) / Not Good (0)") +
  scale_color_manual(values = c("red", "green")) +
  theme_minimal() +
  theme(legend.position = "bottom")

# Gráfico de dispersión para Credit.amount vs Good
ggplot(datos, aes(x = Credit.amount, y = as.numeric(Good) - 1, color = Good)) +
  geom_point(alpha = 0.5) +
  labs(title = "Credit Amount vs Good (1) / Not Good (0)", x = "Credit Amount", y = "Good (1) / Not Good (0)") +
  scale_color_manual(values = c("red", "green")) +
  theme_minimal() +
  theme(legend.position = "bottom")

# Gráfico de dispersión para Duration vs Good
ggplot(datos, aes(x = Duration, y = as.numeric(Good) - 1, color = Good)) +
  geom_point(alpha = 0.5) +
  labs(title = "Duration vs Good (1) / Not Good (0)", x = "Duration (Months)", y = "Good (1) / Not Good (0)") +
  scale_color_manual(values = c("red", "green")) +
  theme_minimal() +
  theme(legend.position = "bottom")





```




### Análisis de la sección A
1) El data set original contenía 1000 observaciones. Anteriormente se habían eliminado las filas con algún valor faltante, quedando 522 filas únicamente

2) Variables categóricas:
* Sex: Dos categorías (mal: 354, fem: 168). Se observa una distribución desigual entre los géneros, con un número mucho mayor de observaciones para la categoría mal.

* Job: Cuatro categorías, con una distribución desigual:
ski: 313
uns: 116
hig: 79
uns (que se repite): 14

* Housing: Tres categorías (own, ren, fre), con una mayoría de own (349), seguido de ren (108) y fre (65).

* Saving.accounts: Cuatro categorías (lit, mod, qui, ric), con una gran mayoría de registros en la categoría lit (412).

* Checking.account: Tres categorías (lit, mod, ric), con una distribución más equilibrada entre lit (245) y mod (224), pero menos observaciones para ric (53).

* Purpose: Ocho categorías, con car (173) y rad (132) como las más comunes, y las demás categorías con una frecuencia menor.

* Good: Esta es la variable dependiente, con dos categorías (Goo para 291 observaciones y Not para 231). Representa el resultado de la variable objetivo, y las clases están relativamente balanceadas.

3) Variables numéricas:
* Age:
Media: 34.89 años
Desviación estándar: 11.79 años
Rango: De 19 a 75 años 
Distribución sesgada a la izquierda,con más observaciones concentradas en el rango de edad más bajo.

* Credit.amount:
Media: 3278.75 
Desviación estándar: 2929.16 (lo que indica que hay bastante variabilidad en los montos de crédito)
Rango: De 276 a 18,424. Hay valores extremos (outliers)
Distribución sesgada a la izquierda, que sugiere que hay una mayor concentración de créditos de bajo monto.

* Duration:
Media: 21.34 meses
Desviación estándar: 12.47 meses
Rango: De 6 a 72 meses
La distribución también muestra sesgo a la izquierda, con más observaciones en los rangos más bajos de duración.
Los valores de duración más alta están presentes (hasta 72 meses), pero el rango es relativamente más limitado en comparación con otras variables.

4) Outliers:

* Edad: 23 outliers, por encima de 65 años de edad

* Credit.amount: 72 outliers por encima de los 7882.375

* Duration: 70 outliers por encima de 42 meses. Se observa que en este caso, los outliers corresponden solo al grupo Good=0. Por lo que una duración atipicamente alta podría estar relacionada con baja probabilidad de pago.

Para todos los casos, parece ser que los outliers corresponden a solicitudes legítimas y no necesariamente a errores






---

# Sección B

Estime el mejor modelo de regresión logística con los datos disponibles en base a los criterios: significancia estadística, AIC y BIC.

```{r}

```







---

# Sección C
Calcule las probabilidades del modelo y la matriz de confusión. Calcule indicadores de la calidad de las predicciones. Comente los resultados.

```{r}

```
